Inventaris van het archief van de Onderwijsraad, (1919) 1939-1985 (1986)
Nationaal Archief, Den Haag
- Onderwijsraad per afdeling, C
  - Wetenschappelijk onderwijs, C.6
    - Afdeling voor het Wetenschappelijk Onderwijs, C.6.1
      - Adviseren, C.6.1.2
        - Wet- en regelgeving, C.6.1.2.01
          - Wet- en regelgeving, C.6.1.2.1.03
            - Het adviseren over de herziening van artikel 201 van de Grondwet, met als bijlagen het eindrapport van de Staatscommissie tot herziening van de Grondwet ingesteld bij KB van 17 april 1950, een ontwerp van de Grondwet en een vergelijkend overzicht van de tekst van de geldende Grondwet met de voorstellen van de commissie geplaatst in de volgorde van de bestaande Grondwet, 1950-1954; 637; 1 omslag
            - Het adviseren over het KB van 28 augustus 1954 (Stb. 455) inzake de vraag in de leraarsopleiding, of er aanleiding bestaat tot het aanbrengen van wijzigingen, met bijlagen, 1952-1955; 638; 1 omslag
            - Het adviseren over een regeling inzake het promotierecht voor afgestudeerden van de landbouwhogeschool, met preadvies van de voorzitter van de eerste afdeling, 1954-1955; 639; 1 omslag
            - Het adviseren over een ontwerpverdrag van de Raad van Europa inzake de gelijkstelling van studieperioden, 1956; 640; 1 omslag
            - Het adviseren over het "Rapport van de Commissie tot Voorbereiding van de herziening van ontwerp van Wet 2597" inzake de regeling van het Hoger Onderwijs, met bijlagen waaronder het rapport, 1958-1959; 641; 1 pak
            - Het adviseren over de herziening van het ontwerp van de Wet tot regeling van het Wetenschappelijk Onderwijs, met bijlagen, 1959; 642; 1 omslag
            - Het adviseren over het ontwerp van de wettelijke regeling van de academische ziekenhuizen bij de openbare universiteiten, met bijlagen, 1964-1965; 643; 1 omslag
            - Het adviseren over het toegezonden rapport van de Commissie van Advies inzake de wettelijke regeling van het Wetenschappelijk Landbouwonderwijs, met het desbetreffende rapport en bijlagen, 1964-1965; 644; 1 omslag
            - Het adviseren over het ontwerp van de Wet inzake de beperking van inschrijving van studenten in de faculteit van de geneeskunde, met bijlagen, 1965; 645; 1 omslag
            - Het adviseren over de medische faculteit te Rotterdam, 1965-1966; 646-647; 2 omslagen
              - inzake een ontwerp van de Wet betreffende de bijzondere voorzieningen van tijdelijke aard 1965, 646; 1 omslag
              - inzake een ontwerp van het Besluit (Stb. 267) tot uitvoering van artikel 1, tweede lid, van de Wet van 15 juni 1966, met bijlagen 1965-1966, 647; 1 omslag
            - Het adviseren over het ontwerp van de Wet inzake de verhoging van de inschrijvingsgelden, met bijlagen, 1967-1968; 648; 1 omslag
            - Het adviseren over een ontwerp van het Besluit tot wijziging van de Regeling interuniversitaire instituten, met bijlagen, 1969-1971; 649; 1 omslag
            - Het adviseren over het voorontwerp van wet inzake de vestiging van een rijksuniversiteit te Rotterdam, met bijlagen, 1972; 650; 1 omslag
            - Het adviseren over de Machtigingswet, 1973-1974; 651-652; 2 omslagen
              - inzake een voorontwerp van de Wet tot verlenging en wijziging van de Machtigingswet betreffende de inschrijving van studenten 1973-1974, 651
              - inzake de toepassing en de inschrijving van studenten ten behoeve van de capaciteitsbepaling 1974, 652
            - Het totstandkomen van de wijziging van het Uitvoeringsbesluit van de Wet universitaire bestuurshervorming inzake onderwijsbenodigdheden, taken van de examencommissie en het beroepsrecht, 1977; 653; 1 omslag
            - Interim-adviezen over een concept van Wet op het Hoger Beroepsonderwijs waarbij aan het Hoger Beroepsonderwijs een afzonderlijke wettelijke status wordt toegekend en over een voorontwerp van de Kaderwet Hoger Onderwijs inzake de autonomie van de onderlinge samenhang van de afzonderlijke instellingen, met bijlagen, 1980; 654; 1 pak
            - Het adviseren over een voorontwerp van het Besluit tot wijziging van het Besluit Rijksuniversiteit Limburg inzake een algemene faculteit, met bijlagen, 1980; 655; 1 omslag
            - Het adviseren over een voorontwerp van de Wet op de Open Universiteit van 14 november 1984 (Stb. 573) bedoeld om te komen tot een gedifferentieerde onderwijsvoorziening op het gebied van het Hoger Onderwijs, met bijlagen, 1981-1984; 656; 1 pak
              Er zijn vier conceptversies van de Wet op de Open Universiteit
        - Onderwijsbevoegdheid, C.6.1.2.02
          - Het adviseren over de onderwijsbevoegdheid, 1928-1952; 657-660; 4 omslagen
            - inzake de wijziging van het Academisch Statuut betreffende de onderwijsbevoegdheid van aardrijkskunde en geschiedenis, met bijlage 1928-1940, 657; 1 omslag
              De eerste adviesaanvraag is niet aangetroffen.
            - inzake wis- en natuurkundigen met kosmografie onderwijsbevoegdheid, met preadvies van een lid van de Onderwijsraad 1940-1941, 658; 1 omslag
            - inzake de wijziging van het Academisch Statuut betreffende een uitbreiding van onderwijsbevoegdheid, met betrekking tot staatsinrichting, staathuishoudkunde en handelsrecht, met preadvies van een lid van de Onderwijsraad 1947, 659; 1 omslag
            - inzake de Nederlandse taal- en letterkunde 1951-1952, 660; 1 omslag
          - Het adviseren over het vraagstuk om de aan ingenieurs en officieren toegekende onderwijsbevoegdheden te doen vervallen, met reactie van de senaat van de Technische Hogeschool te Delft, met het tweede advies hierop en preadvies van een lid van de Onderwijsraad, met bijlagen, 1934-1952; 661; 1 omslag
          - Het adviseren over de wijziging van artikel 4, § 32 van het Academisch Statuut inzake het verlenen van onderwijsbevoegdheid in de plant- en dierkunde door de Rijksuniversiteit te Utrecht, met bijlagen, 1954; 662; 1 omslag
          - Het adviseren over een ontwerp van het Besluit tot wijziging van het Academisch Statuut inzake een wijziging van de examenregeling en onderwijsbevoegdheid in de studierichting van de wijsbegeerte, met bijlagen, 1963-1966; 663; 1 omslag
          - Het adviseren over een ontwerp van het KB van oktober 1964 inzake de aanvulling van het landbouwhogeschoolstatuut met bepalingen betreffende onderwijsbevoegdheid van landbouwkundige ingenieurs, 1964-1965; 664; 1 omslag
            5.062-0198-01 Onderwijsraad
        - Psychologie-examen, C.6.1.2.03
          - Het adviseren over het voorstel inzake de psychologie-examens betreffende de wijziging van het Academisch Statuut, met uittreksel uit de concept-notulen van de eerste afdeling van 15-7-1941, 1940-1941; 665; 1 omslag
          - Het adviseren over het afnemen van examens in de empirische psychologie aan de Faculteit van Letteren en Wijsbegeerte van de RK Universiteit te Nijmegen, 1946; 666; 1 stuk
          - Het adviseren over het doctoraal examen psychologie en ontwerp van de Wet "Regeling van de psychologische kinderpsychologische en psychotechnische praktijk", met bijlagen, 1951; 667; 1 omslag
          - Het adviseren over de overgangsbepaling van het KB van 28 mei 1952 (Stb. 293) inzake de examens in de psychologie, 1954-1955; 668; 1 omslag
          - Het adviseren over promotierechten inzake het doctoraal examen psychologie, met preadvies van een lid van de eerste afdeling, 1957; 669; 1 omslag
          - Het adviseren over de wijziging van het Academische Statuut, inzake de instelling van een psychologisch praktijkexamen, met bijlagen, 1961; 670; 1 omslag
        - Toelating, C.6.1.2.04
          - Het adviseren over de toelating tot het kandidaatsexamen in de moderne talen aan de Rijksuniversiteiten, met bijlagen, 1925-1950; 671; 1 omslag
          - Het adviseren over de toelating en vrijstelling voor niet-latinisten tot de academische examens-staathuishoudkunde, 1942; 672; 1 omslag
          - Het adviseren over de toelating van onderwijzers tot de universiteit, met bijlagen, 1950; 673; 1 omslag
          - Het adviseren over de toelating van onderwijzers tot universitaire studies, met als bijlage correspondentieblad 'De christelijke onderwijzer', 1950-1955; 674; 1 omslag
          - Het adviseren over de toelating van leerlingen tot de technische hogeschool op grond van een MTS-diploma, met bijlagen, 1951; 675; 1 omslag
            5.062-0228-01 Minister van Onderwijs
          - Het adviseren over de toelating van onderwijzers tot de universiteiten, met preadvies van een lid van de Onderwijsraad en briefafschriften van de Algemene Nederlandse Onderwijzers Federatie, 1951-1952; 676; 1 omslag
          - Het adviseren over de maatregelen inzake de toelating van psychische gestoorden tot de medische praktijk, met preadvies van de eerste afdeling van de Onderwijsraad, 1954; 677; 1 omslag
          - Het adviseren over de toelating van afgestudeerden van de Rijks Middelbare School voor Tropische Landbouw te Deventer tot de examens van de veeartsenijkundige faculteit, met conceptadvies van de voorzitter van de tweede afdeling, 1954; 678; 1 omslag
          - Het adviseren over het Europees Verdrag inzake de gelijkstelling van diploma's voor de toelating tot universiteiten, met nota van de voorzitter van de eerste afdeling, 1955; 679; 1 omslag
          - Het adviseren over de toelating van bezitters van middelbare akten tot het doen van universitaire examens, met bijlagen, 1960; 680; 1 omslag
          - Het adviseren over het ontwerp van de Wet tot herziening van de regeling van de toelating tot de universitaire examens, met bijlagen, 1962; 681; 1 omslag
          - Het adviseren over de circulaire inzake de Regeling toelaten en afwijzen van kandidaten eindexamen gymnasium, met bijlage, 1963; 682; 1 omslag
          - Het adviseren over een ontwerp van het MB inzake de toelating tot en de vrijstelling van het afleggen van academische examens op grond van in de overzeese rijksdelen of in het buitenland afgegeven getuigschriften, met bijlagen, 1963-1965; 683; 1 omslag
          - Het adviseren om het selectiesysteem te onderzoeken inzake de beperking van toelating tot de faculteit van de geneeskunde, met bijlagen, 1965-1967; 684; 1 omslag
        - Wet Universitaire Bestuurshervorming (WUB), C.6.1.2.05
          - Het adviseren over de Nota "bestuurshervorming universiteiten en hogescholen" (Witte kamerstukken, zitting 1968-1969, 10194), met bijlagen, 685; 1 omslag
          - Het adviseren over het voorontwerp van Wet universitaire bestuurshervorming 1970, met bijlagen, 1969-1970; 686; 1 pak
          - Het adviseren over een voorontwerp van de Wet universitaire bestuurshervorming 1970 (Stb. 1976, 291) inzake de wijziging van artikel 17, lid 1 en tijdelijke voorzieningen betreffende de uitvoering van die wet, met bijlagen, 1974-1975; 687; 1 omslag
          - Het adviseren over een ontwerp van de Wet tot verlenging van de werkingsduur en de wijziging van de Wet universitaire bestuurshervorming 1970, met bijlagen, 1975; 688; 1 omslag
          - Het adviseren over het rapport "De Academische Raad belicht, verslag van de globale inventarisatie van de positie van de Academische Raad onder de WUB en het op grond daarvan geformuleerde advies van de Commissie voor de bestuurshervorming", met bijlagen, 1976; 689; 1 omslag
        - Academisch Statuut, C.6.1.2.06
          - Het adviseren over de toepassing van diverse artikelen van het Academisch Statuut, 1925-1952; 690-701; 12 omslagen
            - artikel 4, paragraaf 28 van het Academisch Statuut inzake de toelating tot het doctoraal examen met hoofdvak farmacie en als een van de bijvakken scheikunde aan de Faculteit wis- en natuurkunde van de Rijksuniversiteit te Leiden 1925, 690; 1 omslag
            - artikel 4, paragraaf 30 van het Academisch Statuut inzake het verlenen van toegang aan het kandidaatsexamen van de faculteit wis- en natuurkunde van de Rijksuniversiteit te Groningen tot een doctoraal examen met het hoofdvak geologie 1925, 691; 1 omslag
            - artikel 16, tweede en derde lid het Academisch Statuut, inzake de bevoegdheid om van een faculteit om zich voor het afnemen van examens te versterken met hoogleraren van buiten de faculteit 1925-1926, 692; 1 omslag
            - artikel 8, lid 2 van het Academisch Statuut inzake het betalen van examengeld voor een aanvullend examen 1926, 693; 1 omslag
            - artikel 4, paragraaf 56 van het Academisch Statuut inzake het instellen van een doctoraal examen in de etnologie aan de Faculteit der letteren en wijsbegeerte van de Rijksuniversiteit te Leiden 1929, 694; 1 omslag
            - artikel 21, lid 6 van het Academisch Statuut inzake het verlenen van onderwijsbevoegdheid in het vak staathuishoudkunde aan studenten die voor dit vak enkel het doctoraalexamen hebben afgelegd 1933, 695; 1 omslag
            - artikel 22 van het Academisch Statuut inzake het afleggen van een doctoraal examen sociale aardrijkskunde met bijvak staathuishoudkunde nadat het doctoraal examen met bijvak geschiedenis is afgelegd 1933, 696; 1 omslag
            - artikel 38, lid 4 van het Academisch Statuut inzake de toekenning van de onderwijsbevoegdheid voor natuurkunde en crystallografie aan een oud doctoraal examen scheikunde van de Faculteit wis- en natuurkunde van de Rijksuniversiteit te Leiden 1933, 697; 1 omslag
            - artikel 4, paragraaf 15, lid 2 van het Academisch Statuut inzake het overbrengen van het examen in bijzondere ziektekunde en therapie van het tweede naar het eerste gedeelte van het doctoraal examen aan de Rijksuniversiteit te Leiden 1933, 698; 1 omslag
            - artikelen 18 en 21 van het Academisch Statuut inzake het ontlenen van de onderwijsbevoegdheid in het vak geschiedenis aan het doctoraal examen in het bijvak geschiedenis 1938, 699; 1 omslag
            - artikel 17, lid 2 van het Academisch Statuut inzake een doctorale bul van de bevoegdheden voor vakken die zijn geëxamineerd, maar niet worden gedoceerd bij het Middelbaar en Voorbereidend Hoger Onderwijs, met bijlagen waaronder een nota van het minderheidsstandpunt van een lid van de eerste afdeling van de Onderwijsraad 1940-1941, 700; 1 omslag
            - artikel 4, paragraaf 56, van het Academisch Statuut inzake het instellen van een doctoraal examen Byzantinologie van Rijksuniversiteit te Leiden, met afschrift van het "Besluit tot vernietiging van het besluit van de Faculteit der letteren en wijsbegeerte te Leiden van 8 december 1951, tot instelling van een doctoraal examen in de Byzantinologie 1952, 701; 1 omslag
          - Het adviseren over de opname van een vak in het Academisch Statuut, 1933-1951; 702-710; 1 9 omslagen
            - Bodemkunde 1933, 702; 1 omslag
            - Chemische technologie en technische plantkunde 1933, 703; 1 omslag
            - Vergelijkende embryologie 1934, 704; 1 omslag
            - Plantenfysiologie en chemobiologie 1936-1939, 705; 1 omslag
            - Statistiek, fysische en biologische oceanografie, agrogeologie, agrochemie en landbouwdierkunde 1937, 706; 1 omslag
            - Agrozoölogie 1939, 707; 1 omslag
            - Zuivere en toegepaste entomologie 1939, 708; 1 omslag
            - Pedagogiek 1947, 709; 1 omslag
            - Friese taal en letterkunde 1951, 710; 1 omslag
          - Het adviseren over het wijzigen van het Academisch Statuut inzake:, 1922-1981; 711-743; 34 omslagen
            - Het wijzigen van artikel 4, paragraaf 40 inzake de duur van de stage voor het met gunstig gevolg afleggen van het apothekersassistenten-examen 1922, 711; 1 omslag
            - Chinese- en Japanse taal en letterkunde, met preadvies van een lid van de Onderwijsraad van de Rijksuniversiteit te Leiden van de Faculteit der letteren en wijsbegeerte 1940, 712; 1 omslag
            - Indologische studie en de studie Nederlands-Indisch recht van de Rijksuniversiteiten te Leiden en te Utrecht, met notulen van de vergadering van de eerste afdeling met afgevaardigen van de Vereenigde Faculteiten der rechtsgeleerdheid, der letteren en wijsbegeerte 1942-1945, 713; 1 omslag
            - Geopolitiek 1943, 714; 1 omslag
            - Indologische studie, met bijlagen 1945, 715; 1 omslag
            - Muziekwetenschappen 1946-1947, 716; 1 omslag
            - Indologische studie van de Rijksuniversiteiten te Leiden en te Utrecht, met bijlagen 1946-1948, 717; 1 omslag
            - Sinologie van de Rijksuniversiteit te Leiden 1947, 718; 1 omslag
            - Tandheelkunde en reorganisatie van tandheelkundige opleiding 1947, 719; 1 omslag
            - Sociale wetenschappen, met betrekking tot het doctoraalexamen, met bijlagen 1949, 720; 1 omslag
            - De regeling van het doctoraalexamen in de Faculteit wis- en natuurkunde van de Rijksuniversiteit te Utrecht, met bijlagen 1949-1952, 721; 1 omslag
            - Nederlands-Indisch recht 1950, 722; 1 omslag
            - Een schema van de Oosters- Sociale studie, ontworpen door de Verenigde Faculteiten van rechtsgeleerdheid van letteren en wijsbegeerte van de Rijksuniversiteit te Leiden 1950-1951, 723; 1 omslag
            - Nederlands-Indisch recht inzake de "nastudie", met pre-adviezen van leden van de Onderwijsraad en brieven van de Commissie inzake de aanpassing van het Hoger Onderwijs aan internationale behoeften, met bijlagen 1950-1951, 724; 1 omslag
            - Academische opleiding voor de hogere bestuursdienst, met preadvies van twee leden van de Onderwijsraad 1952-1953, 725; 1 omslag
            - Sociale wetenschappen, met bijlagen 1952-1954, 726; 1 omslag
            - Een brief van een hoogleraar in de pedagogiek inzake een wijziging van het Statuut ten behoeve van de openstelling van de examens in de opvoedkunde voor bezitters van het diploma gymnasium A en B, met bijlagen 1955, 727; 1 omslag
            - Natuurkundige aardrijkskunde aan de Rijksuniversiteit te Utrecht, met bijlagen 1955, 728; 1 omslag
            - Actuariële studie aan de Universiteit van Amsterdam, met bijlagen 1956-1958, 729; 1 omslag
            - Farmacie, met bijlagen 1957, 730; 1 omslag
            - Het aanwijzen van een promotor van een andere universiteit of hogeschool, met bijlagen 1957, 731; 1 omslag
            - Muziekwetenschap aan de Universiteit van Amsterdam, met bijlagen 1958, 732; 1 omslag
            - Doctoraal examen in de prehistorie, met bijlagen 1958-1959, 733; 1 omslag
            - Belastingstudie, met rapport 'Universitaire studie Belastingwetenschap' van de Commissie universitaire studie belastingwetenschap en adviezen van universiteiten 1961-1964, 734; 1 omslag
            - Werktuigbouwkunde inzake de toegang tot de examens, met bijlagen 1964-1965, 735; 1 omslag
            - Het aanvullen van de onderwijsbevoegdheden voor ingenieurs, met bijlagen 1966-1967, 736; 1 omslag
            - Geneeskunde inzake de examens in de faculteit, met bijlagen 1966-1968, 737; 1 omslag
            - Het wijzigen van examenprogramma's en invoering van nieuwe studierichtingen van de Faculteit rechtsgeleerdheid, met bijlagen waaronder een nota inzake de voorlopige adviezen van een lid van de eerste afdeling 1966-1968, 738; 1 omslag
            - De toegang voor bezitters van HTS-getuigschriften tot examens aan technische hogescholen 1968, 739; 1 omslag
            - Een ontwerp van het Besluit tot wijziging van artikel 63, derde lid, van het Academisch Statuut, met bijlagen 1968, 740; 1 omslag
            - Een voorontwerp van de Wet tot wijziging van artikel 147 van de Wet op het Wetenschappelijk Onderwijs en over het ontwerp tot wijziging en aanvulling van het Academisch Statuut, met bijlagen 1968-1969, 741; 1 omslag
            - Lerarenopleiding 1980-1981, 742; 1 omslag
            - Het wijzigen van artikel 154 inzake het schrappen van het onderdeel landmeetkunde van kandidaatsexamen bouwkunde, met bijlagen 1981, 743; 1 omslag
          - Het adviseren over een ontwerp van het Besluit tot aanvulling van het Academisch Statuut ten behoeve van de studie prehistorie, met bijlagen, 1941-1942; 744; 1 omslag
          - Het adviseren over een ontwerp van een AMvB tot afwijking van het Academisch Statuut, inzake kandidaatsexamens in de rechtsgeleerdheid, van de Faculteit der rechtsgeleerdheid te Leiden, 1945-1946; 745; 1 omslag
          - Het adviseren over de gelijkstelling van het diploma van de bestuursopleiding in Australië met het kandidaatsexamen Indologie, met betrekking tot artikel 41 van het Academisch Statuut, 1947-1948; 746; 1 omslag
          - Het adviseren over een ontwerp van Wet van het Internationaal Academisch Instituut, met "statuten", van de stichting voor internationale samenwerking der Nederlandse universiteiten en hogescholen, 1952; 747; 1 omslag
          - Het adviseren over het ontwerp van het Academisch Statuut inzake de vrijstelling van academische examens, 1961-1963; 748-749; 2 pakken
            - Het Academisch Statuut inzake de vrijstelling van academische examens, met nota van toelichting, alsmede nota's van de voorzitter en een lid van de eerste afdeling van de Onderwijsraad 1961-1962, 748; 1 pak
            - Adviezen van senaten van verschillende universiteiten inzake het ontwerp van het Academisch Statuut betreffende de vrijstelling van academische examens 1962-1963, 749; 1 pak
          - Het adviseren over het ontwerp van het Academisch Statuut alsmede de slot- en overgangsbepalingen daarvan inzake de Middelbare akte pedagogiek, met nota van een lid van de Onderwijsraad en het examenreglement, 1962-1963; 750; 1 omslag
          - Het adviseren over de herziening van het Academisch Statuut inzake:, 1963-1978; 751-753; 3 omslagen
            - De tweede fase van het Academisch Statuut inzake de examenprogramma's in de sociaal-culturele wetenschappen, met bijlagen 1963-1967, 751; 1 omslag
            - De examens wiskunde en natuurwetenschappen, met bijlagen 1964-1965, 752; 1 omslag
            - Het algemeen deel, met bijlagen 1978, 753; 1 omslag
          - Het adviseren over de instelling van een interuniversitaire interfaculteit van de bedrijfskunde en de opneming van deze studierichting in het Academisch Statuut, met bijlagen, 1970-1971; 754; 1 omslag
          - Het adviseren over een voorontwerp van het Besluit tot vaststelling van titel I van het Academisch Statuut inzake het algemene deel, met bijlagen, 1980; 755; 1 pak
        - Instelling/oprichting van een (experimentele) studierichting, C.6.1.2.07
          - Het adviseren over de instelling van de vijfde studierichting inzake de cultuurtechniek aan de Landbouw Hogeschool te Wageningen, 1941; 756; 1 stuk
          - Het adviseren over een nieuwe verordening bij de Universiteit van Amsterdam inzake de oprichting van een faculteit van de politieke en sociale wetenschappen met bijlagen waaronder een preadvies van een lid van de Onderwijsraad, 1947; 757; 1 omslag
          - Het adviseren over de vrije studierichting in de aardrijkskunde, van de Faculteit der letteren en wijsbegeerte te Utrecht, met bijlagen, 1947-1949; 758; 1 omslag
            5.055-0022-01 Minister van Onderwijs, Cultuur en Wetenschappen
          - Het adviseren over de studie in de Algemene Oudheidkunde van verschillende universiteiten, 1948; 759; 1 omslag
          - Het adviseren over de vraag of het kinderrecht moet worden onderwezen en aan welke universiteit of universiteiten, met bijlagen, 1950; 760; 1 omslag
          - Het adviseren over de oprichting van een "Orde voor Praktiserende Graphologen" en een door deze "Orde" in te stellen examen, met nota van een lid van de Onderwijsraad, 1952; 761; 1 omslag
          - Het adviseren over de instelling van de doctorale examens in de economisch-bestuurswetenschappelijke richting van de Katholieke Economische Hogeschool te Tilburg, met bijlagen, 1954; 762; 1 omslag